臺灣屏東地方法院刑事判決　　　　　　　　　　　　九十一年度交易字第一四二號
　　公　訴　人　臺灣屏東地方法院檢察署檢察官
　　被　　　告　丙○○○
右列被告因過失傷害案件，經檢察官提起公訴（九十年度偵字第七○五○號），本院
判決如左：
    主  文
丙○○○因過失傷害人，處有期徒刑貳月，如易科罰金，以佰元折算壹日。
    事  實
一、丙○○○於民國九十年九月二十六日上午九時五十分許（起訴書誤載為十時許）
    ，駕駛車號ＲＯ－五三八○號自用小客車（起訴書誤載為自用小貨車），沿屏東
    市○○路由南往北方向行駛，途經自由路與林森路交岔口處時，原應注意汽車行
    駛時，駕駛人應注意車前狀況，並隨時採取必要之安全措施，汽車行駛至交岔路
    口，其行進應遵守燈光號誌之指示，雖當時天氣陰天細雨，路面潮濕，但號誌正
    常、視線良好及路面平坦無缺陷，又無不能注意之情事，竟疏未注意車前狀況，
    ，而未遵守號誌闖紅燈駛入交岔路口內，適有乙○○騎乘車號ＰＬＷ－六八六號
    重型機車，沿屏東市○○路由西往東方向，騎至該交岔路口處，依綠燈指示通過
    時，遭丙○○○所駕駛前開自用小客車右前側保險桿，撞擊乙○○所騎乘機車右
    後車尾，致乙○○人車倒地，受有右脛骨骨折、胸部挫傷及頸部外傷併腦震盪等
    傷害。丙○○○於肇事後，在未經有偵查權之機關或公務員發覺前，向到達現場
    處理之警員汪永德自首，並接受裁判。
二、案經乙○○訴請臺灣屏東地方法院檢察署檢察官偵查起訴。
    理  由
一、訊據被告丙○○○對於右揭時地駕駛上開車輛與告訴人乙○○發生車禍，使其受
    有前述之傷害等事實，固直承不諱，惟矢口否認有闖紅燈及過失之犯行，辯稱：
    我剛起步，車速未到十公里。乙○○騎的方向不對，乙○○騎得很快撞到我。我
    是綠燈直行，我沒有關紅燈，證人亂講云云。惟查，右揭事實業據告訴人乙○○
    指訴綦詳外，復有現場照片八幀、車籍作業系統－查詢認可資料二紙、道路交通
    事故調查報告表及寶健醫院診斷證明書一紙等附卷可稽。而證人即目擊者丁○○
    於本院審理時證稱：我的方向由南往北，到路口時前方的車輛都有減速，我前方
    的小客車依照規定沒有停止，緩慢的前進，我的右側是排水溝，有一輛機車遇到
    綠燈從西往東方向經過，行經交岔路口發生車禍，小客車撞到機車的後方，小客
    車沒有馬上處理，是三角窗的老闆來處理，並說撞到人也不停下來處理，後來就
    以我的行動電話報警。我看到的是小客車闖紅燈等語；及警訊時證述：那天早上
    有下毛毛細雨，但視線良好，我當時行駛內車道路看到亮紅燈，我就減速停車，
    而且肇事自小客車在我之前慢慢滑行，號誌紅燈車速約四十公里，同時間看到一
    輛機車由林森路由左往右方向行駛，號誌為綠燈行駛而來左後方處與自小客車右
    前方發生擦撞．．等語。是以，被告丙○○○於肇事當時，其駕車行駛於自由路
    由南往北方向之燈號為紅燈，確係疏未注意車前狀況，且未依燈號指示而闖越紅
    燈，其所辯自非可採。另依證人即處理現場員警甲○○於本院審理中證稱：乙○
    ○騎乘方向是在單行車的起始點，接近十字路口，依道路交通標誌標線號誌設置
    規則之規定是可以通行等語，可徵告訴人並未有被告所指違規逆向行駛之情事甚
    明。按汽車行駛時，駕駛人應注意車前狀況，並隨時採取必要之安全措施；汽車
    行駛至交岔路口，其行進應遵守燈光號誌之指示，道路交通安全規則第九十四條
    第三項、第一百零二條第一項第一款分別定有明文。本件被告駕駛自用小客車行
    經前開時、地，本應注意遵守上開規定，雖當時氣候下細雨，路面潮濕，但號誌
    正常、視線良好及路面平坦無缺陷，並無不能注意之情事，（有上開道路交通事
    故調查報告表附卷），竟疏未注意車前狀況，及未遵交通號誌擅自闖紅燈駛入交
    岔路口內因而肇事，致告訴人乙○○如受有如事實欄所載傷害，足見被告確有過
    失。且其過失行為與告訴人受傷間具有相當因關係。本件事證明確，被告犯行堪
    以認定。
二、核被告丙○○○所為，係犯刑法第二百八十四條第一項前段過失傷害罪。被告於
    肇事後，在未經有偵查權之機關或公務員發覺為犯嫌前，向處理本件車禍之警員
    自首陳明其為肇事者及肇事經過，並願接受裁判等情，此經證人汪永德於審理時
    到庭結證屬實，核與自首要件相符，依法減輕其刑。爰審酌被告肇事後迄今尚未
    與告訴人達成和解賠償被害人所受損害，及其過失程度、告訴人所受傷程度與被
    告犯罪後態度等一切情狀，量處如主文所示之刑，並諭知易科罰金之折算標準。
    以資懲儆。
據上論斷，應依刑事訴訟法第二百九十九條第一項前段，刑法第二百八十四條第一項
前段、第六十二條前段，第四十一條第一項前段，罰金罰鍰提高標準條例第一條前段
、第二條，判決如主文。
中      華      民      國    九十一    年      十      月    十四    日
                                      臺灣屏東地方法院交通法庭
                                          法  官  楊萬益
右正本證明與原本無異。
如不服本判決應於收受本判決送達後十日內向本院提出上訴書狀，其未敘述上訴理由
者，並得於提起上訴後十日內向本院補提理由書狀（均須按他造當事人之人數附繕本
 ）「切勿逕送上級法院」
                                          書記官  呂坤宗
中      華      民      國     九十一   年      十      月    十五    日
附錄本案所犯法條全文
刑法第二百八十四條第一項
因過失傷害人者，處六月以下有期徒刑、拘役或五百元以下罰金，致重傷者，處一年
以下有期徒刑、拘役或五百元以下罰金。
